【裁判字號】    89,易,2
【裁判日期】    890615
【裁判案由】    贓物
【裁判全文】
臺灣屏東地方法院刑事判決                              八十九年度易字第二號
    公  訴  人  臺灣屏東地方法院檢察署檢察官
    被      告  乙○○
右列被告因贓物案件，經檢察官提起公訴（八十八年度偵字第六四三四號），本院判
決如左：
    主  文
乙○○收受贓物，累犯，處有期徒刑陸月，如易科罰金，以參佰元折算壹日。
    事  實
一、乙○○曾於民國八十六年七月間，因違反麻醉藥品管理條例案件，經本院判處有
    期徒刑五月確定，甫於八十七年十月十六日執行完畢，猶不知警惕，明知涂中文
    所駕駛牌照Ｆ６─二八七八號自用小客車之電源開關已遭涂中文破壞，不需鎖匙
    即可發動，屬來路不明之贓物（按該車為甲○○所有，於八十八年九月十七日下
    午十一時許，在屏東市○○路空軍醫院車庫內為涂中文所竊取，本院八十八年度
    易字第一五一八號判決可資參照），竟仍於八十八年九月十八日下午九時三十分
    許，在屏東縣萬丹鄉新鐘村新庄仔二四二之一號，予以收受後供己使用，嗣於同
    日晚間十一時五十分許，在屏東縣竹田鄉○○村○○路二一巷九之一號前，為警
    查獲而知上情。
二、案經屏東縣警察局屏東分局報請台灣屏東地方法院檢察署檢察官偵查起訴。
    理  由
一、訊據被告乙○○固對在右揭時、地持有上開自用小客車之事實坦承不諱，惟矢口
    否認有收受贓物之犯行。辯稱：該車是涂中文向朋友借得後，讓伊駕駛，伊不知
    是贓車云云。惟查：右揭自用小客車係被害人甲○○所失竊之物，已據甲○○供
    證在卷，並有車輛竊盜資料個別查詢報表及贓物保領結各一紙在卷可稽。而涂中
    文將前開車輛交予乙○○駕駛時，曾告知乙○○：「（車是）我偷來的，你自己
    去（陳坦宗家）找，自己負責」等語，亦據涂中文於偵查中供述明確。是被告辯
    稱該車係涂中文向朋友借得後，讓伊駕駛云云，即有可疑。次查，被告於偵審中
    既已自陳其知右開車輛之電源開關被涂中文破壞，只要轉動鎖匙把即可發動等語
    ，卻未對車輛來源產生懷疑，亦與常理有違，是被告諉稱伊不知該車是贓車云云
    ，應屬事後卸責之詞，難予採信。是本件事證已臻明確，被告犯行洵堪認定，應
    依法論科。
二、核被告所為，係犯刑法第三百四十九條第一項之收受贓物罪。又被告曾因違反麻
    醉藥品管理條例案件，經本院判處有期徒刑五月確定，甫於八十七年十月十六日
    執行完畢，有台灣屏東地方法院檢察署刑案資料查註紀錄表及台灣高等法院被告
    全國前案紀錄表各乙紙在卷可按，其於五年之內再犯有期徒刑以上刑之本罪，為
    累犯，應依法加重其刑。爰審酌被告素行、犯罪之動機、目的、犯罪後之態度等
    一切情狀，量處如主文所示之刑，並諭知易科罰金之折算標準，以資懲儆。
三、據上論斷，應依刑事訴訟法第二百九十九條第一項前段，刑法第三百四十九條第
    一項、第四十一條、第四十七條，罰金罰鍰提高標準條例第一條前段、第二條，
    判決如主文。
本案經檢察官楊挺宏到庭執行職務。
中      華      民      國      八十九      年      六    月    十五    日
                                      臺灣屏東地方法院刑事第二庭
                                          審判長法  官  潘  正  屏
                                                法  官  莊  鎮  遠
                                                法  官  王  以  齊
右正本證明與原本無異。
對於本判決如有不服應於收受送達後十日內向本院提出上訴書狀上訴於台灣高等法院
高雄分院並按他造當事人之人數附具繕本。
                                                 書記官  林  天  化
中      華      民      國      八十九      年      六    月    十五    日
附錄本案論罪科刑法條：
刑法第三百四十九條
收受贓物者，處三年以下有期徒、拘役或五百元以下罰金。


司法院資訊處製作；財團法人民間司法改革基金會備份。
